# 业绩承诺与长期股权投资的确认

提问人：z239239 时间：2014-10-19 12:46:37
A合伙企业将持有B公司10%的股权，账面价值 500 万元。 2014 年 9 月A合伙企业将持有B公司的股权转让给C公司，转让价格为6,000万元。C公司支付的对价6,000万元，其中现金1,000万元，C公司的股权5,000万元。由于A合伙企业的合伙人均为为B公司的管理层，B公司对C公司进行了业绩承诺，承诺了未来三年的业绩，如业绩承诺未实现，A合伙企业将需要向C公司返还现金及股权。从目前看，业绩承诺的实现存在很大的不确定性。问题：A合伙企业如何核算收到的现金及股权?

回答人：chenyiwei
由于在收到现金和股权时，“业绩承诺的实现存在很大的不确定性”，即不能判断相关经济利益流入企业的可能性，因此A合伙企业在收到现金和股权时，虽然可以确认为A合伙企业的资产，但应同时确认一项负债，而不能确认为收益。该负债属于以公允价值计量且其变动计入当期损益的金融负债（期末余额＝ 1000 万现金＋C公司股权的公允价值），因负债与资产的后续计量基础可能不一致（A对持有C的股权可能作为金融资产，或权益法，或成本法核算），可能存在“会计不匹配”的问题，但尚无好的解决办法。

提问人：zengfengxia 时间：2014-10-21 11:30:50
陈版，对A企业而言，相关负债为什么属于交易性金融负债？或有对价是针对购买方而言的，相关会计处理可以延伸到转让方吗？我理解事实上股权转让后，B企业的经营业绩A公司无从掌握并作为负债后续计量的依据。

回答人：chenyiwei
我理解原理相通。另外“A合伙企业的合伙人均为为B公司的管理层”，所以相关计量信息还是可以掌握的。